最高法院刑事判決　　　　　　　　　　　　　　　九十一年度台上字第六五四九號
　　上 訴 人　台灣高等法院台中分院檢察署檢察官
　　被　　告　乙○○
　　　　　　　丙○○
　　　　　　　丁○○
　　　　　　　甲○○
右上訴人因被告等違反公職人員選舉罷免法案件，不服台灣高等法院台中分院中華民
國九十一年八月二十日第二審判決（九十一年度上訴字第一０六七號，起訴案號：台
灣彰化地方法院檢察署九十一年度選偵字第五五號），提起上訴，本院判決如左：
    主  文
上訴駁回。
    理  由
一、被告乙○○部分：
按刑事訴訟法第三百七十七條規定，上訴於第三審法院，非以判決違背法令為理由，
不得為之。是提起第三審上訴，應以原判決違背法令為理由，係屬法定要件。如果上
訴理由狀並未依據卷內訴訟資料，具體指摘原判決不適用何種法則或如何適用不當，
或所指摘原判決違法情事，顯與法律規定得為第三審上訴理由之違法情形，不相適合
時，均應認其上訴為違背法律上之程式，予以駁回。本件公訴人認被告乙○○有涉違
反公職人員選舉罷免法第九十條之一對於有投票權之人，行求期約或交付賄賂或其他
不正利益，而約其不行使投票權或為一定之行使之罪。惟查被告乙○○與被告丙○○
、丁○○、甲○○自警訊至審理中，始終堅決否認有約定投票權為一定之行使，或不
行使投票權。依證人余德炎、廖硯、廖清海之證詞，亦僅能證明乙○○有免費以車搭
載丙○○、丁○○、甲○○前往投票之事。原判決已說明丙○○、丁○○、甲○○均
因年事已高，且行動不便，始由乙○○開車搭載去投票。而公訴人並未提出任何有關
可資證明被告等有互相約定為投票權一定之行使，或不行使；且乙○○「免費開車搭
載前往投票」，尚難與「提供走路費或車資」之事為同一之評價。既無證據可資證明
乙○○有分別與丙○○、丁○○、甲○○約定投票給某特定之候選人，又查無其他積
極證據可資證明乙○○有違反公職人員選舉罷免法第九十條之一對於有投票權之人，
行求期約或交付賄賂或其他不正利益之犯行。因認第一審諭知乙○○無罪之判決，為
無不合，予以維持，從形式上觀察，並無違背法令之情形。檢察官上訴意旨略以乙○
○以車搭載丙○○、丁○○、甲○○前往投票，顯然有意要彼等投票給王瑞雄，即雙
方有約定投票給特定之候選人，乙○○有違反公職人員選舉罷免法第九十條之一之罪
，執以指摘原判決不當云云，顯以臆測方式就原判決論斷說明之事項，重為單純事實
上之爭執，並非適法之第三審上訴理由，其上訴違背法律上之程式，應予駁回。
二、丙○○、丁○○、甲○○部分：
按刑事訴訟法第三百七十六條所列各罪之案件，經第二審判決者，不得上訴於第三審
法院，刑事訴訟法第三百七十六條定有明文。本件被告丙○○、丁○○、甲○○違反
公職人員選舉罷免法案件，查公訴人係認丙○○、丁○○、甲○○均涉犯刑法第一百
四十三條之罪嫌，查該條罪之最重本刑為三年以下有期徒刑，屬於刑事訴訟法第三百
七十六條第一款之案件。依上開說明，既經第二審判決，自不得上訴於第三審法院，
檢察官竟復一併提起上訴，顯為法所不許。
據上論結，應依刑事訴訟法第三百九十五條前段，判決如主文。
中      華      民      國    九十一    年     十一     月    二十一    日
                              最高法院刑事第九庭
                                  審判長法官  陳  炳  煌
                                        法官  陳  正  庸
                                        法官  韓  金  秀
                                        法官  吳  信  銘
                                        法官  徐  文  亮
      右正本證明與原本無異
                                              書  記  官
中      華      民      國    九十一    年     十一     月    二十五    日
